臺灣雲林地方法院民事小額判決
111年度虎小字第174號
原      告  陳惠聰  

被      告  黄瑞成  


上列被告因詐欺等案件，經原告提起損害賠償之附帶民事訴訟（
111年度附民字第159號），經本院刑事庭裁定移送前來，本院於
民國111年11月11日言詞辯論終結，判決如下：
    主      文
被告應給付原告新臺幣99,998元，及自民國111年4月30日起至清
償日止，按年息百分之5計算之利息。
本判決得假執行。
    事實及理由
一、原告起訴主張：被告與訴外人楊心瑜、趙德清、涂育倫、涂
    毓庭、林志穎及綽號「飽滇」、「小辣椒」等年籍不詳詐欺
    集團成員，意圖為自己不法所有，基於三人以上共同詐欺取
    財及共同掩飾、隱匿犯罪所得去向之犯意聯絡，由某詐欺集
    團成員於民國110年8月10日16時57分許，撥打電話向原告佯
    稱係誠品書局客服人員，因駭客入侵導致重覆扣款，要求原
    告依其指示操作銀行帳戶，致原告陷於錯誤，於110年8月10
    日17時29分、30分，分別以其中國信託銀行000-0000000000
    00號帳戶（下稱系爭中信銀行帳戶），網路銀行轉帳新臺幣
    （下同）49,999元、49,999元匯入訴外人蘇冠仁所有中華郵
    政股份有限公司000-00000000000000號帳戶（下稱系爭郵局
    帳戶），該集團成員旋即指示涂育倫擔任車手，前往雲林縣
    ○○鎮○○路0段000號虎尾郵局ATM，提領系爭郵局帳戶內10萬
    元後，再轉交林志穎（收水手），林志穎再轉交給被告（總
    收水手），被告再轉交給詐欺集團上手，以掩飾隱匿上述三
    人以上共同詐欺取財罪之犯罪所得去向，並朋分提領取款金
    額2％至1％不等之報酬。爰依侵權行為之法律關係，提起本件
    訴訟等語。並聲明：被告應給付原告99,998元，及自起訴狀
    繕本送達之翌日起至清償日止，按年息5％計算之利息。
二、被告則以：同案共犯並非被告一人，被告現在沒有辦法賠償
    原告，且被告領到之報酬只有1,000多元，原告要求被告賠
    償如此高金額，不符比例原則云云，並聲明：原告之訴駁回
    。
三、本院之判斷：
  ㈠原告主張其因受詐欺集團成員之詐騙而先後轉帳匯款2次各49
    ,999元，共計99,998元至系爭郵局帳戶內，旋遭提領一空等
    情，為被告所不爭執，並有系爭中信銀行帳戶之存摺封面及
    內頁交易明細、手機通話紀錄截圖、系爭郵局帳戶交易明細
    、監視錄影畫面翻拍照片等附於刑事案卷可稽，業經本院調
    取刑事案卷核閱屬實，此部分事實自堪認定。
　㈡按因故意或過失，不法侵害他人之權利者，負損害賠償責任
    ；數人共同不法侵害他人之權利者，連帶負損害賠償責任；
    造意人及幫助人，視為共同行為人，民法第184條第1項前段
    、第185條第1項前段、第2項分別定有明文。被告參與詐欺
    集團犯罪，致原告受有上開損害，而被告擔任總收水手，於
    收取車手涂育倫、收水手林志穎所交付領取之原告所匯款項
    ，再將之轉交予詐欺集團上手，分擔共同詐欺取財及洗錢之
    不法行為，業經本院111年度訴字第115號刑事判決判處罪刑
    確定，有該刑事判決在卷可參，並經本院調取該刑事案卷核
    閱無誤，被告共同不法侵害原告之權利，自應連帶負損害賠
    償責任。是原告依共同侵權行為之規定，請求被告應給付99
    ,998元，應屬有據。
　㈢又按給付無確定期限者，債務人於債權人得請求給付時，經
    其催告而未為給付，自受催告時起，負遲延責任；其經債權
    人起訴而送達訴狀，或依督促程序送達支付命令，或為其他
    相類之行為者，與催告有同一之效力；遲延之債務，以支付
    金錢為標的者，債權人得請求依法定利率計算之遲延利息；
    應付利息之債務，其利率未經約定，亦無法律可據者，週年
    利率為5％，民法第229條第2項、第233條第1項前段及第203 
    條分別定有明文。本件起訴狀繕本是於111年4月29日送達於
    被告，有本院送達證書在卷可憑，故原告請求自起訴狀繕本
    送達翌日即111年4月30日起至清償日止，按年息5％計算之利
    息，並無不合，應予准許。　
四、從而，原告依共同侵權行為之法律關係請求被告應給付99,9
    98元，及自111年4月30日起至清償日止，按年息5％計算之利
    息，為有理由，應予准許。
五、本件事證已臻明確，兩造其餘攻擊防禦方法及所舉證據，經
    審酌結果，與本件判決結論均無影響，爰不一一論述，附此
    敘明。
六、本件是適用小額程序所為被告敗訴之判決，依民事訴訟法第
    436條之20規定，應依職權宣告假執行。
七、本件為刑事附帶民事訴訟之事件，原告起訴並未繳納裁判費
    ，於訴訟過程亦未生其他訴訟費用，故本件無訴訟費用，爰
    不諭知訴訟費用之負擔，附此敘明。　　　　
中　　華　　民　　國　　111 　年　　11　　月　　25　　日
                  虎尾簡易庭  法  官  廖國勝
以上正本證明與原本無異。
如不服本判決，應於送達後20日內，以判決違背法令為理由，向
本院虎尾簡易庭提出上訴狀並表明上訴理由（上訴理由應記載原
判決所違背之法令及其具體內容、依訴訟資料可認為原判決有違
背法令之具體事實）。如於本判決宣示後送達前提起上訴者，應
於判決送達後20日內補提上訴理由書（須附繕本）。如委任律師
提起上訴者，應一併繳納上訴審裁判費。
中　　華　　民　　國　　111 　年　　11　　月　　25　　日
                              書記官  曾鈺仁